nb: Passbånd: All-pass; Band-pass; Band-stop; High-pass; Low-pass; Annet
tr: Geçiş Bandı: Tam geçiren; Bant geçiren; Kayış freni; Yüksek geçiş; Düşük geçiş; Diğer
sv: Passband: Alla godtas; Band-pass; Band-stop; Hög-pass; Låg-pass; Övrigt
fr: Bande passante: Passe-partout; Passe-bande; Arrêt de bande; Passe-haut; Passe-bas; Autre
ko: 통과 대역: 모두 통과; 대역 통과; 대역 차단; 하이 패스; 로우 패스; 기타
en: Passband: All-pass; Band-pass; Band-stop; High-pass; Low-pass; Other
da: Passband: All-pass; Band-pass; Band-stop; High-pass; Low-pass; Andet
zh-TW: 通帶: 全過; 帶通; 帶阻; 高通; 低通; 其他
cs: Pásmová propust: Úplná propust; Pásmová propust; Pásmová zarážka; Vysoká propust; Nízká propust; Jiné
ja: 通過帯域: オールパス; バンドパス; バンドストップ; ハイパス; ローパス; その他
ro-RO: Bandă de trecere: Trece tot; Trece bandă; Oprește bandă; Trece sus; Trece jos; Altele
ru: Полоса пропускания: Всепроходная; Полоса пропускания; Полосовой фильтр; Высокочастотный; Низкочастотный; Другой
sl-SI: Pasovna prepustnica: Univerzalna prepustnica; Pasovna prepustnica; Pasovna blokada; Visoka prepustnost; Nizka prepustnost; Drugo
hu: Sávszélesség: Teljes; Sáváteresztő; Sávzáró; Felüláteresztő; Aluláteresztő; Egyéb
el: Ζώνη διέλευσης: Διέλευση παντού; Ζωνοαπέρατη; Διακοπή ζώνης; Υψηλής διέλευσης; Χαμηλής διέλευσης; Άλλο
de: Durchlassbereich: Allpass; Bandpass; Bandstopp; Hochpass; Tiefpass; Sonstiges
bg-BG: Пропускателна лента: Преминаване на всички; Лента преминаване; Лента спиране; Високо преминаване; Ниско преминаване; Други
lt-LT: Praleidžiamoji juosta: Fazinis; Juostinis; Užtvarinė juosta; Aukštųjų dažnių; Žemųjų dažnių; Kita
it: Banda passante: Passatutto; Passa banda; Elimina-banda; Passa-alto; Passa-basso; Altro
sk-SK: Pásmo priepustnosti: Všetky priepustné pásma; Priepustné pásmo; Pásmo zastavenia; Vysoká priepustnosť; Nízka priepustnosť; Iné
th: พาสแบนด์: ตัวกรองผ่านทุกความถี่; ตัวกรองสัญญาณช่วงความถี่; ตัวกรองคัดแยก; ตัวกรองความถี่สูงผ่าน; ตัวกรองความถี่ต่ำผ่าน; อื่นๆ
nl: Doorlaatband: All-pass; Band-pass; Band-stop; Hoge doorlaat; Lage doorlaat; Andere
zh-CN: 通带: 全通; 带通; 带阻; 高通; 低通; 其他
pl: Pasmo: Wszystko zdane; Pasmo przepustowe; Band-stop; Górnoprzepustowy; Dolnoprzepustowy; Inne
pt-BR: Banda passante: Filtro All-pass; Filtro passa-faixa; Banda passante; Filtro passa-altas; Filtro passa-baixo; Outro
pt-PT: Banda de passagem: Passa-tudo; Passa-banda; Rejeita-banda; Passa-alto; Passa-baixo; Outro
hr-HR: Pojas propuštanja: Sveprolazno; Pojasno propusno; Pojasno zaustavno; Visokopropusno; Niskopropusno; Ostalo
fi: Päästökaista: Kaikki pääsee; Kaistanpäästö; Kaistanesto; Ylipäästö; Alipäästö; Muu
vi: Dải thông: Thông toàn dải; Thông dải; Cấm dải; Thông cao; Thông thấp; Khác
es: Banda de paso: Todo-paso; Paso de banda; Paso de banda prohibida; Paso alto; Paso bajo; Otros